# 陈版及各位同仁，子公司评估增值

提问人：lxch119 时间：2016-05-31 11:40:09
A，B，C三个公司，A持有B公司100%股权，B公司是一个房地产公司，有一块土地。 现在，B公司评估增值 500 万，C公司对B公司单方面增资，股权比例60%，A公司不在控股B公司，但是有重大影响。 根据准则规定，A公司对B公司的股权，从成本法转为权益法核算，视同一开始就采用权益法。 问题： 假设A公司原股权账面价值 3500 万，转换日B公司评估值 4000 万。 下面处理对吗？ 准则解释：按照新的持股比例确认本投资方应享有的原子公司因增资扩股而增加净资产的份额，与应结转持股比例下降部分所对应的长期股权投资原账面价值之间的差额计入当期损益。 新增投资 2400 新的持股比例40%A公司因B公司增资扩股而增加净资产的份额 960 ①A公司原持股比例100%，B公司增资后，占比40%，A公司处置了60%的股权应结转持股比例下降部分所对应的长期股权投资原账面价值之间的差额计入当期损益原来账面价值 3500 处置60%60%差额 2100 ②①减②-1140投资损失？调整后A公司的长期股权投资账面价值2360C公司增资前留存收益的40%
A公司持股比例40%视同一直采用权益法核算的账面价值

回答人：chenyiwei
A的个别报表层面，可以如你所理解的处理，即确认投资损失 1140 万。不过你的例子中数字不大合理，如果原有股权评估后公允价值为 4500 万，则为了获得 60 ％的股权，C公司应该投入：4500/40％－ 4500 ＝ 6750 万元。

提问人：顾得奶特 时间：2016-06-01 11:22:31
琢磨了一下，用一个实际模型细化楼主的例子把
假设 1 月 1 日A公司出资 3000 万元设立B公司（注册资本 3000 万），持股100%
至 12 月 31 日，B公司净利润 500 万。另外， 12 月 31 日引入投资人C公司，出资 6750 万元对B公司增资，增资后占比60%。其中，注册资本 4500 ，资本溢价 2250 ，增资后估值 11250 万元。
则A公司会计分录：
1/1设立公司 借：长期股权投资： 3000 贷：银行存款： 3000
12 月 31 日：成本法转权益法追溯调整（初始投资无需调整，损益调整按40%确认）
借：长期股权投资-损益调整 500*40%=200 贷：投资收益 200
借：长期股权投资-其他权益变动 2250*40%=900 借：其他资本公积： 900
上述分录调整后，A公司长期股权投资账面价值 4100 万，与享有的可辨认净资产（3000+500+6750）*40%一致，评估增值的 1000万对应的40%不在A公司报表上体现
请教陈版，我上面写的情况和分录是不是哪里错了呢？按您计算的个别报表应确认的投资收益/损失，应该如何确认呢？

回答人：chenyiwei
你的计算和会计处理结果是合理的。虽然原有股权增值了 1000 万，但视同处置的比例只有 60 ％，所以视同处置的个别报表层面收益也就只确认 60 ￥，还有 40 ％不确认。